臺灣屏東地方法院刑事判決
111年度交簡上字第5號
上  訴  人  臺灣屏東地方檢察署檢察官
上  訴  人  
即  被  告  陳秋霜


上列上訴人等因過失傷害案件，不服本院110年度交簡字第1727
號中華民國110年12月24日第一審簡易判決（起訴案號：臺灣屏
東地方檢察署110年度調偵字第118號），提起上訴，本院管轄之
第二審合議庭判決如下：
    主      文
上訴駁回。
    事實及理由
一、本案經本院合議庭審理結果，認原審以上訴人即被告甲○○（
    下稱被告）係犯刑法第284條前段之過失傷害罪，且對於未
    發覺之罪自首而接受裁判，遂引用刑事訴訟法第449條第2、
    3項，刑法第284條前段、第62條前段、第41條第1項前段，
    刑法施行法第1條之1第1項等規定，逕以簡易判決處刑，判
    處被告有期徒刑5月，並諭知以新臺幣（下同）1,000元折算
    1日之易科罰金折算標準。核其認事用法，俱無違誤，量刑
    亦以行為人之責任為基礎，審酌刑法第57條各款所列情形，
    為科刑輕重標準之綜合考量，堪認允洽，應予維持，除證據
    部分補充被告於本院審理時之自白，其餘事實及理由均引用
    如附件第一審刑事簡易判決書之記載。
二、對原判決之上訴說明：
　㈠檢察官循告訴人請求之上訴意旨略以：被告本案違反交通規
    則之情節嚴重，且告訴人所受傷勢不輕，被告又未能與告訴
    人達成和解，是原審量刑過輕云云；被告上訴意旨則以：我
    一直想與告訴人和解，但雙方金額差距過大，請求從輕量刑
    云云。
　㈡按量刑係法院就繫屬個案犯罪之整體評價，為事實審法院得
    依職權自由裁量之事項。量刑判斷當否之準據，應就判決之
    整體觀察為綜合考量，不可摭拾其中片段，遽予評斷。即就
    個案量刑審酌之情狀為整體綜合之觀察，苟係以行為人之責
    任為基礎，並已斟酌刑法第57條各款所列情狀，基於刑罰目
    的性之考量、刑事政策之取向，以及行為人刑罰感應力之衡
    量等因素為之觀察，倘其刑之量定並未逾越公平正義之精神
    ，客觀上亦不生量刑畸重之裁量權濫用，自不得任意指摘為
    違法。又在同一犯罪事實與情節，如別無其他加重或減輕之
    原因，下級審法院量定之刑，亦無過重或失輕之不當情形，
    則上級審法院對下級審法院之職權行使，原則上應予尊重（
    最高法院85年度台上字第2446號判決、106年度台上字第193
    0號判決意旨參照）。原審經審理結果，認被告犯罪事證明
    確，並認被告係犯刑法第284條前段之過失傷害罪，該罪之
    法定刑為1年以下有期徒刑、拘役或10萬元以下罰金，原審
    復因被告係對於未發覺之罪自首而接受裁判，依刑法第62條
    前段規定減輕其刑，並以行為人之責任為基礎，審酌被告駕
    駛動力交通工具參與道路交通，本應小心謹慎以維自身及他
    人之安全，竟未注意上揭行車義務，致告訴人受有前揭傷害
    ，所為實屬不該，且衡以告訴人所受上開傷勢非輕；惟念其
    犯後始終坦承犯行，堪認非無悔意，復斟酌被告因與告訴人
    就賠償金額之認知有差距，迄今未能達成和解，兼衡被告無
    刑事前科紀錄之素行，及被告於本件車禍中之過失程度，暨
    其自陳學歷為高職畢業、案發時從事保險業務員、月薪約1
    至2萬元、已婚、1名未成年子女之家庭生活狀況等一切情狀
    ，而於法定刑範圍內為刑之量定，判處前開刑罰及諭知易科
    罰金之折算標準，經核原審已以刑法第57條所列各款情形，
    為其量刑責任之基礎，已兼顧相關有利與不利之科刑資料，
    詳予審酌並具體說明量刑之理由，要無逾越法定刑度，或濫
    用自由裁量權限之違法或罪刑顯不相當之處，罰當其罪。檢
    察官及被告上訴意旨各稱原審量刑過輕、過重云云，然原審
    業已斟酌告訴人所受傷勢、被告之過失程度，並已考量被告
    未能與告訴人成立和解之情，另就被告之犯後態度、前科素
    行、智識程度及生活狀況等情，亦於量刑時所斟酌，是原審
    本於其裁量職權所為之量刑，並無量刑過重或違反比例原則
    、罪刑相當原則之情形，應予維持。是檢察官、被告之上訴
    ，均為無理由，應予駁回。
據上論結，應依刑事訴訟法第455條之1第1項、第3項、第368條
、第373條，判決如主文。
本案經檢察官鄭央鄉提起公訴，檢察官王雪鴻提起上訴後，由檢
察官何克昌到庭執行職務。
中　　華　　民　　國　　111 　年　　3 　　月　　31　　日
                  刑事第六庭  審判長法  官  程士傑
                                    法  官  王曼寧
                                    法  官  陳一誠
以上正本證明與原本無異。
不得上訴。
中　　華　　民　　國　　111 　年　　4 　　月　　1 　　日
                                    書記官  魏慧夷
附錄本判決論罪科刑法條：
中華民國刑法第284條
因過失傷害人者，處1年以下有期徒刑、拘役或10萬元以下罰金
；致重傷者，處3年以下有期徒刑、拘役或30萬元以下罰金。
附件：
臺灣屏東地方法院刑事簡易判決
                                   110年度交簡字第1727號
公　訴　人　臺灣屏東地方檢察署檢察官
被　　　告　甲○○


上列被告因過失傷害案件，經檢察官提起公訴（110 年度調偵字
第118號），因被告於準備程序中自白犯罪，本院合議庭認宜以
簡易判決處刑（原案號：110 年度交易字第166 號），裁定由受
命法官獨任逕以簡易判決處刑如下：
    主  文
甲○○犯過失傷害罪，處有期徒刑伍月，如易科罰金，以新臺幣
壹仟元折算壹日。
    事實及理由
一、甲○○為領有小型車普通駕駛執照之人，於民國108年11月9日
    上午7時許，駕駛車牌號碼0000-00號自用小客車，沿屏東縣
    ○○鄉○○路○○○○○○○○○○○路000號之1前即台17線263.5公里處，
    本應注意在劃有分向限制線之路段，不得迴車，且迴車時，
    應暫停並顯示左轉燈光或手勢，看清無來往車輛，並注意行
    人通過，始得迴轉，適有乙○○騎乘車牌號碼000-0000號普通
    重型機車，沿屏東縣林邊鄉中山路由南往北方向直行至該處
    ，而依當時天候晴、日間自然光線、柏油路面乾燥、無缺陷
    、道路無障礙物及視距良好等情形，並無不能注意之情事，
    甲○○竟疏未注意及此，於行經上開行向地面繪有分向限制線
    標線之路段時，未看清對向直行車輛，並讓直行車輛先行，
    即貿然跨越分向限制線往左迴車，而與乙○○所騎乘之機車發
    生碰撞，致乙○○人車倒地，乙○○因而受有右側第五至第十一
    肋骨骨折併血胸、左側第五至第八肋骨骨折及右股骨頸骨折
    等傷害。甲○○於肇事後，於犯罪未被有偵查犯罪職權之機關
    或公務人員發覺前，在現場等候警察前來處理，並於屏東縣
    政府警察局東港分局交通分隊警員接獲通報而到達車禍現場
    尚未發覺犯罪嫌疑人之前，向警員陳明其係肇事者，自首並
    願接受裁判，而查悉上情。案經乙○○訴由臺灣屏東地方檢察
    署檢察官偵查後起訴。
二、上揭犯罪事實，業據被告甲○○於警詢、偵查及本院審理中均
    坦承不諱（見警卷第6至9頁；調偵卷第50頁；本院卷第60頁
    ），核與證人即告訴人乙○○於警詢中證述之情節互為相符（
    見警卷第10、11頁），並有屏東縣政府警察局東港分局道路
    交通事故現場圖、道路交通事故調查報告表㈠、㈡、屏東縣政
    府警察局道路交通事故初步分析研判表、輔英科技大學附設
    醫院108年12月10日診斷書、被告及告訴人車號、證號查詢
    資料各1份、屏東縣政府警察局東港分局道路交通事故照片
    黏貼紀錄表暨事故現場照片及車損照片16張等件（見警卷第
    16、20至34、41頁）在卷可稽，足認被告前揭任意性自白與
    事實相符，堪採為論罪科刑之依據。
三、按汽車迴車時，應依下列規定：二、在設有禁止迴車標誌或
    劃有分向限制線，禁止超車線、禁止變換車道線之路段，不
    得迴車、五、汽車迴車前，應暫停並顯示左轉燈光或手勢，
    看清無來往車輛，並注意行人通過，始得迴轉，道路交通安
    全規則第106條第2款、第5款分別定有明文。上開規定，為
    汽機車駕駛人應盡之注意義務，被告為領有小型車普通駕駛
    執照之駕駛人，有前引之證號查詢汽車駕駛人資料1份在卷
    可查，對於上開注意義務自難諉為不知，即應確實遵守，以
    維交通安全，而依前述道路交通事故調查報告表㈠所載當時
    天候晴、日間自然光線、柏油路面乾燥、無缺陷、無障礙物
    、視距良好，並無不能注意之情事，被告竟疏未注意及此，
    未遵守上開規定，於行經上開行向地面繪有「分向限制線」
    標線之路段時，未看清對向直行車，並讓其先行，即貿然跨
    越分向限制線往左迴車，致生本件車禍，被告應負本件車禍
    過失之責，至為灼然。又本件經檢察官送請交通部公路總局
    高雄區監理所屏澎區車輛行車事故鑑定會，鑑定意見認：一
    、甲○○駕駛自用小客車，未依規定於分向限制線路段作起駛
    迴車，未注意前後左右車輛，並未讓行進中車輛先行，為肇
    事原因。二、乙○○駕駛普通重型機車，直行閃避不及，無肇
    事因素。」；經檢察官再送請交通部公路總局車輛行車事故
    鑑定覆議會申請覆議，覆議意見認：一、甲○○日間駕駛自用
    小客車，行經劃有分向限制線之直路路段，不當跨越分向限
    制線路段往左迴車，且未看清對向直行車，並讓其先行，為
    肇事原因。二、乙○○日間駕駛普通重型機車，無肇事因素。
    就被告之前揭疏失為肇事原因乙節，均與本院採同一見解，
    此有鑑定會之109年9月9日屏澎區0000000號案鑑定意見書、
    鑑定覆議會之110年2月26日0000000號案覆議意見書各1份附
    卷可稽（見偵卷第8頁正反面；調偵卷第41至43頁），益徵
    被告就本件車禍事故之發生有過失責任甚明。又告訴人因本
    件車禍受有右側第五至第十一肋骨骨折併血胸、左側第五至
    第八肋骨骨折及右股骨頸骨折等傷害，有前引之輔英科技大
    學附設醫院108年12月10日診斷書1份在卷可憑，堪認告訴人
    前揭傷害結果與被告之過失行為有因果關係。綜上，本件事
    證明確，被告過失傷害之犯行堪已認定，應予依法論科。
四、論罪科刑
㈠、核被告所為，係犯刑法第284條前段之過失傷害罪。
㈡、又被告於肇事後，在有偵查犯罪職權之機關或公務員發覺前
    ，留在現場並向據報到場處理之員警坦承為肇事者等情，有
    屏東縣政府警察局東港分局110年12月10日員警職務報告、
    屏東縣政府警察局道路交通事故肇事人自首情形紀錄表各1
    份附卷可考（見本院卷第89、91頁），堪認符合自首之要件
    ，爰依刑法第62條前段規定，減輕其刑。
㈢、爰以行為人之責任為基礎，審酌被告駕駛動力交通工具參與
    道路交通，本應小心謹慎以維自身及他人之安全，竟未注意
    上揭行車義務，致告訴人受有前揭傷害，所為實屬不該，且
    衡以告訴人所受上開傷勢非輕；惟念其犯後始終坦承犯行，
    堪認非無悔意，復斟酌被告因與告訴人就賠償金額之認知有
    差距，迄今未能達成和解（見本院卷第60、73頁），兼衡被
    告無刑事前科紀錄之素行，有臺灣高等法院被告前案紀錄表
    1份在卷可佐（見本院卷第15頁），及被告於本件車禍中之
    過失程度，暨其自陳學歷為高職畢業、案發時從事保險業務
    員、月薪約新臺幣1至2萬元、已婚、1名未成年子女之家庭
    生活狀況（見本院卷第61頁）等一切情狀，量處如主文所示
    之刑，並諭知易科罰金之折算標準。
五、依刑事訴訟法第449條第2項、第3項、第454條第1項，刑法
    第284條前段、第62條前段、第41條第1項前段，刑法施行法
    第1條之1第1項，逕以簡易判決處刑如主文。
本案經檢察官鄭央鄉提起公訴，檢察官王雪鴻到庭執行職務。
中    華    民    國  110     年    12    月    24    日
                      簡易庭   法  官  黃虹蓁